臺灣苗栗地方法院民事裁定　　　　　　 100年度事聲字第17號
異　議　人　台灣金聯資產管理股份有限公司
法定代理人　沈臨龍
相　對　人　華隆股份有限公司
法定代理人　徐履冰律師
上列當事人間聲請核發支付命令事件，異議人對於本院司法事務
官於民國100 年9 月8 日所為之100 年度司促字第5392號民事裁
定聲明異議，本院裁定如下：
    主  文
異議駁回。
    理  由
一、異議意旨略以：異議人前向本院聲請對相對人華隆股份有限
    公司（下稱華隆公司）核發支付命令，經本院以100 年度司
    促字第5392號民事裁定命異議人向管轄法院查詢有無選任相
    對人即華隆股份有限公司之臨時管理人，並提出相關回函文
    件到院，異議人業於100 年8 月23具狀向本院民事庭查詢，
    惟迄今仍未獲回覆，故無法於期限內補正相關文件，本院乃
    於100 年9 月8 日裁定駁回異議人之聲請。又公司法第208
    條第3 項固規定股份有限公司由董事長對外代表公司，然依
    同法第8 條第2 項規定，公司之經理人在執行其職務之範圍
    內亦為公司負責人，故案外人梁清雄係相對人華隆公司之總
    經理，自得為相對人華隆公司之代理人。另依民法第555 條
    之規定，經理人就所任之事務，視為有代理商號為原告或被
    告或其他一切訴訟上行為之權，則原裁定以異議人未依法表
    明華隆公司之合法代理人而駁回異議人之聲請，顯有未洽，
    爰依法提出聲明異議等語。
二、按股份有限公司業務之執行，除公司法或章程規定應由股東
    會決議之事項外，均應由董事會決議行之；且董事會未設常
    務董事者，應由董事互選一人為董事長，董事長對內為股東
    會、董事會及常務董事會主席，對外代表公司，公司法第20
    2 條、第208 條第1 、3 項分別定有明文。而對於無訴訟能
    力之公司法人為送達者，應向當事人本人或其法定代理人之
    住居所、事務所或營業所行之，此觀民事訴訟法第127 條第
    1 項及第136 條規定自明（最高法院93年度台上字第948 號
    判決意旨參照）。
三、經查：
  (一)本件異議人於支付命令聲請時原列相對人華隆公司之法定代
    理人為梁清雄，惟據異議人所提出之股份有限公司變更登記
    表所載，相對人華隆公司之董監事業於民國99年7 月1 日當
    然解任，經原審於100 年8 月11日以本院100 年度司促字第
    5392號民事裁定，限期異議人提出相對人華隆原全體董事及
    監察人之最新戶籍謄本，及應向管轄法院查詢有無選任該公
    司之臨時管理人，並提出相關回函文件到院，該裁定於100
    年8 月22日合法送達於異議人後，異議人固於100 年9 月6
    日具狀陳報相對人華隆公司之最新變更登記表及原全體董事
    、監察人之最新戶籍謄本，然就華隆公司是否已選任臨時管
    理人一事，則逾期迄未補正，此據本院依職權調閱本院100
    年度司促字第5392號民事卷宗，核閱屬實。
  (二)次按，經理人就所任之事務，視為有代商號為原告或被告或
    其他一切訴訟行為之權，民法第555 條固有明文。而公司經
    理人就其所任事務權限範圍內之事項，固有代表公司應訴之
    權限，惟如為訴訟標的之法律關係非為其所任事務權限範圍
    內之事項，則無此權限（最高法院83年台抗字第74號裁定意
    旨可參）。又依公司法第31條規定，經理人之職權，除章程
    規定外，並得依契約之訂定。茲相對人華隆公司未於期限內
    完成改選董事、監察人變更登記，其董事、監察人之職務於
    99年7 月1 日當然解任等情，有相對人股份有限公司變更登
    記表附卷為證。而異議人聲請本院對相對人華隆公司核發支
    付命令，雖將案外人梁清雄列為相對人華隆公司之法定代理
    人，惟梁清雄就本件異議人主張之借款債權事項是否為其其
    所任事務權限範圍內之事項，而得為相對人華隆公司之法定
    代理人並有收受本件支付命令之權限，甚就異議人所陳稱本
    件債務之承認及履行，是否屬於總經理即相對人梁清雄職權
    範圍之事項，並未經異議人釋明（況依異議人於原審提出之
    借據影本所示，該等借款均係由該華隆公司董事長翁有銘代
    表該公司，而案外人梁清雄僅係（意定）代理人而已，故本
    件借款顯非案外人梁清雄職權範圍內之事項），原審即無從
    審酌案外人梁清雄列為華隆公司法定代理人之適法性，自無
    得以其為華隆公司本件支付命令合法送達之收受人。是原審
    以前開裁定通知異議人補正相對人華隆公司有無選任臨時管
    理人，異議人逾期未補正，原審乃以未依應補正之事項補正
    完全為由，駁回其聲請，於法並無不合。異議人仍執前詞聲
    明異議，主張原裁定不當，為無理由，應予駁回。
  (三)末查，訴外人新加坡商星展銀行股份有限公司前為相對人華
    隆公司聲請選任臨時管理人，業經本院以100 年度司字第6
    號民事裁定選任徐履冰律師為相對人之臨時管理人確定在案
    。異議人如欲聲請支付命令，仍得將上開臨時管理人列為相
    對人華隆公司之代表人後，再行具狀聲請，附此敘明。
四、據上論結，本件異議為無理由，依民事訴訟法第240 條之4
    第3 項後段，裁定如主文。
中    華    民    國   100    年    12    月    29    日
                  民事庭法  官  潘進順
以上正本係照原本作成。
如不服本裁定應於送達後10日內向本院提出抗告狀，並繳納抗告
費新臺幣1,000 元。
                        書記官  黃麗靜
中    華    民    國   100    年    12    月    29    日